臺灣臺南地方法院刑事判決
110年度交易字第937號
公  訴  人  臺灣臺南地方檢察署檢察官
被      告  郭水清




上列被告因公共危險案件，經檢察官提起公訴（110年度偵字第1
9872號），被告就被訴事實為有罪之陳述，本院裁定改依簡式審
判程序審理，判決如下：
    主    文
郭水清犯駕駛動力交通工具而吐氣所含酒精濃度達每公升零點二
五毫克以上之罪，累犯，處有期徒刑柒月，併科罰金新臺幣貳萬
元，罰金如易服勞役，以新臺幣壹仟元折算壹日。
    事 實 及 理 由
一、犯罪事實、證據及所犯法條，與起訴書之記載相同，引用之
    （如附件）
二、爰審酌被告前已有5次因酒後駕車，犯公共危險罪，經執行
    完畢之前科紀錄，第六次犯罪經本院判處有期徒刑7月確定
    ，有被告前案紀錄表附卷可按，尚未執行之際，再次飲酒後
    吐氣酒精濃度達每公升0.39毫克，注意力、控制力及反應力
    均減低情況下，騎駛普通重型機車上路，危及其他用路人之
    安全，顯見被告毫無悔意，法紀觀念相當薄弱，兼衡被告犯
    後坦認犯行之態度，未肇事致他人受有傷害，從事鷹架搭建
    ，收入不固定，日薪約新臺幣2千元，現與女兒同住，需共
    同扶養孫子等一切情狀，量處如主文所示之刑，並就罰金刑
    部分，諭知易服勞役之折算標準。
據上論斷，應依刑事訴訟法第299條第1項前段、第273條之1第1
項、第310條之2、第454條第2項，刑法第185條之3第1項第1款、
第47條第1項、第42條第3項，刑法施行法第1條之1第1項，判決
如主文。
本案經檢察官李政賢提起公訴，檢察官陳于文到庭執行職務。
中　　華　　民　　國　　110 　年　　11　　月　　29　　日
　　　　　　　　　刑事第三庭    法　官　包梅真
以上正本證明與原本無異。
如不服本判決應於收受本判後20日內向本院提出上訴書狀，並應
敘述具體理由。其未敘述上訴理由者，應於上訴期間屆滿後20日
內向本院補提理由書狀（均須按他造當事人之人數附繕本）「切
勿逕送上級法院」。
  　　　　　　　　　　　　　　　書記官　薛雯庭
中　　華　　民　　國　　110 　年　　11　　月　　29　　日
附錄所犯法條：
中華民國刑法第185條之3
駕駛動力交通工具而有下列情形之一者，處 2 年以下有期徒刑
，得併科 20 萬元以下罰金：
一、吐氣所含酒精濃度達每公升零點二五毫克或血液中酒精濃度
    達百分之零點零五以上。
二、有前款以外之其他情事足認服用酒類或其他相類之物，致不
    能安全駕駛。
三、服用毒品、麻醉藥品或其他相類之物，致不能安全駕駛。
因而致人於死者，處 3 年以上 10 年以下有期徒刑；致重傷者
，處 1 年以上 7 年以下有期徒刑。
曾犯本條或陸海空軍刑法第 54 條之罪，經有罪判決確定或經緩
起訴處分確定，於五年內再犯第 1 項之罪因而致人於死者，處
無期徒刑或 5 年以上有期徒刑；致重傷者，處 3 年以上 10 年
以下有期徒刑。
附件：
臺灣臺南地方檢察署檢察官起訴書
                                    110年度偵字第19872號
　　被　　　告　郭水清　男　60歲（民國00年0月00日生）
　　　　　　　　　　　　住○○市○○區○○路0段000巷00弄                          00號
　　　　　　　　　　　　國民身分證統一編號：Z000000000號
上列被告因公共危險案件，已經偵查終結，認應提起公訴，茲將
犯罪事實及證據並所犯法條分敘如下：
　　　　犯罪事實
一、郭水清前因公共危險案件，經臺灣臺南地方法院以107年度交
    易字第475號判決處有期徒刑7月，併科罰金新臺幣1萬元確
    定，於民國108年5月17日執行完畢。詎其不知悔改，於110年9月
    20日12時30分許起至同日13時止，在位於臺南市南區萬年八
    街地址不詳工地內飲用啤酒2罐，明知飲酒後不得駕駛動力交
    通工具，仍於同日17時許，自該處騎乘車牌號碼000-000號普
    通重型機車上路。嗣於同日17時28分許，行經臺南市南區中華
    南路2段300巷時，因其面色潮紅，為警攔查，發現郭水清身
    上有濃重酒氣，遂對郭水清施以酒精濃度吐氣檢測，並於同日
    17時28分，測得其吐氣所含酒精濃度達每公升0.39毫克，始悉
    上情。
二、案經臺南市政府警察局第六分局報告偵辦。
　　　　證據並所犯法條
一、上揭犯罪事實，業據被告郭水清於警詢及偵查中坦承不諱，
    並有臺南市政府警察局第六分局新興派出所酒後駕車當事人
    酒精測定紀錄表1張、呼氣酒精測試器檢定合格證書1份、車輛詳
    細資料報表1張、證號查詢機車駕駛人資料1張、臺南市政府警
    察局舉發違反道路交通管理事件通知單1張在卷可稽，足認被
    告自白與事實相符，被告犯嫌堪以認定。
二、核被告所為，係犯刑法第185條之3第1項第1款之服用酒類吐
    氣所含酒精濃度達每公升0.25毫克以上而駕駛動力交通工具罪
    嫌。又被告曾有如犯罪事實欄所載之犯罪科刑及執行情形，有
    本署刑案資料查註紀錄表1份附卷可參，其於徒刑執行完畢後，5
    年以內故意再犯本件有期徒刑以上之罪，為累犯，請依刑法第
    47條第1項規定加重其刑。
三、依刑事訴訟法第251條第1項提起公訴。
　　此　致
臺灣臺南地方法院
中　　華　　民　　國　 110　　年　　10　　月　　1 　　日
　　　　　　　　　　　　　　　檢　察　官　李政賢
本件證明與原本無異
中　　華　　民　　國　 110　　年　　10　　月　　12　　日
                              書  記  官  黃莉媞
附錄所犯法條：
中華民國刑法第185條之3
駕駛動力交通工具而有下列情形之一者，處 2 年以下有期徒刑
，得併科 20 萬元以下罰金：
一、吐氣所含酒精濃度達每公升零點二五毫克或血液中酒精濃度
    達百分之零點零五以上。
二、有前款以外之其他情事足認服用酒類或其他相類之物，致不
    能安全駕駛。
三、服用毒品、麻醉藥品或其他相類之物，致不能安全駕駛。
因而致人於死者，處 3 年以上 10 年以下有期徒刑；致重傷者
，處 1 年以上 7 年以下有期徒刑。
曾犯本條或陸海空軍刑法第 54 條之罪，經有罪判決確定或經緩
起訴處分確定，於五年內再犯第 1 項之罪因而致人於死者，處
無期徒刑或 5 年以上有期徒刑；致重傷者，處 3 年以上 10 年
以下有期徒刑。